臺灣南投地方法院刑事判決
111年度智易字第6號
公  訴  人  臺灣南投地方檢察署檢察官 
被      告  李鈺英



上列被告因違反商標法案件，經檢察官提起公訴（111年度偵字
第1374號），因被告對起訴事實為有罪之陳述，經告以簡式審判
程序之旨，並聽取當事人意見後，本院裁定進行簡式審判程序，
判決如下：
    主      文
甲○○犯商標法第九十七條後段之透過網路方式非法販賣侵害商標
權之商品罪，處拘役參拾日，如易科罰金，以新臺幣壹仟元折算
壹日。緩刑貳年。附件附表所示之物，沒收。犯罪所得新臺幣伍
仟元，沒收，於全部或一部不能沒收或不宜執行沒收時，追徵其
價額。
    事實及理由
一、本案犯罪事實及證據，除證據部分應補充「被告甲○○於本院
    審理時之自白」外，餘均引用檢察官起訴書之記載（如附件
    ）。
二、論罪科刑之理由：
  ㈠核被告甲○○所為，係犯商標法第97條後段之透過網路非法
    販賣侵害商標權之商品罪。
  ㈡被告意圖販賣而持有、陳列仿冒商標商品之低度行為，為透
    過網路方式非法販賣仿冒商標商品之高度行為所吸收，不另
    論罪；
  ㈢被告自民國110年4月間某日起迄至同年10月19日9時53分許為
    警搜索查獲時止，所為透過網路方式販賣侵害商標權商品之
    犯行，係基於單一之販賣決意，於密切接近之時間、地點，
    接續實施非法販賣侵害商標權商品之數舉動，而侵害同一法
    益，各舉動之獨立性極為薄弱，依一般社會健全觀念，在時
    間差距上，難以強行分開，在刑法評價上，以視為數個舉動
    之接續施行，合為包括之一行為予以評價，較為合理，而應
    依接續犯論以包括之一罪（最高法院86年台上字第3295號判
    例參照）。
  ㈣被告以一行為侵害如附件附表所示數商標權人之商標權，為
    想像競合犯，應依刑法第55條規定，從一重處斷。
  ㈤本院審酌被告：⒈透過網路方式販賣各該仿冒商品，侵害商標
    權人申請註冊之商標權，實欠缺尊重他人智慧財產權之觀念
    ，所為誠有不該；⒉販賣仿冒商品之期間、規模及所獲利益
    ；⒊迄未與附件附表所示數商標權人達成和解；⒋犯後坦承犯
    行之態度；⒌暨其自述大學畢業之智識程度、家庭經濟狀況
    勉持、單親扶養2未成年子女等一切情狀，量處如主文所示
    之刑，並諭知易科罰金之折算標準。
  ㈥被告前未曾因故意犯罪受有期徒刑以上刑之宣告，此有臺灣
    高等法院被告前案紀錄表1 份附卷可稽。本院審酌被告因一
    時失慮致罹刑章，雖尚未與被害人等達成和解，惟其等所受
    損害仍可循民事訴訟途徑請求。本院認認所宣告之刑以暫不
    執行為適當，爰依刑法第74條第1項第1款之規定，宣告如主
    文所示之緩刑。
三、沒收：
  ㈠扣案如附件附表所示之物，係被告犯商標法第97條前段之罪
    所用之物，不問屬於犯人與否，均應依商標法第98條規定宣
    告沒收。
  ㈡按犯罪所得，屬於犯罪行為人者，沒收之，刑法第38條之1
    第1 項前段定有明文。查被告供稱因本件非法販賣侵害商標
    權之商品所得，共計新臺幣5千元，雖未扣案，仍屬被告所
    有，依刑法第38條之1第1項、第3項規定宣告沒收之，於全
    部或一部不能沒收或不宜執行沒收時，追徵其價額。
四、依刑事訴訟法第273條之1、第310條之2、第454條，判決如
    主文。
五、如不服本件判決，得自收受送達之日起20日內，向本院提起
    上訴狀（須附繕本）。
本案由檢察官李英霆提起公訴，檢察官王晴玲到庭執行職務。
中　　華　　民　　國　　111 　年　　11　　月　　23  　日
        　　　　　　　　　臺灣南投地方法院刑事第五庭  
            　　　　　　　　　法　官  羅子俞
以上正本證明與原本無異。 
如不服本判決，應於收受本判決20日內向本院提出上訴書狀，並
應敘述具體理由，如未敘述上訴理由者，應於上訴期間屆滿後20
日內補提理由書狀於本院（均須依他造當事人之人數附繕本）「
切勿逕送上級法院」。
告訴人或被害人如對於本判決不服者，應具備理由請求檢察官上
訴，其上訴期間之計算係以檢察官收受判決正本之日期為準。
                              書記官  林佩儒
中　　華　　民　　國　　111 　年　　11　　月　　23　　日
附錄本案論罪科刑法條：　　　　　　　　　　　　　　　
商標法第97條
（罰則）
明知他人所為之前二條商品而販賣，或意圖販賣而持有、陳列、
輸出或輸入者，處1年以下有期徒刑、拘役或科或併科新臺幣5萬
元以下罰金；透過電子媒體或網路方式為之者，亦同。

附件
臺灣南投地方檢察署檢察官起訴書
                                     111年度偵字第1374號
　　被　　　告　甲○○　女　32歲（民國00年0月0日生）
　　　　　　　　　　　　住南投縣○○鎮○○里○○街0號
　　　　　　　　　　　　居南投縣○○鎮○○路000巷00號
　　　　　　　　　　　　國民身分證統一編號：Z000000000號
上列被告因違反商標法案件，業經偵查終結，認應提起公訴，茲
將犯罪事實及證據並所犯法條分敘如下：　
　　　　犯罪事實
一、甲○○明知如附表所示商標圖樣，係如附表所示商標權人向我
    國經濟部智慧財產局申請註冊登記，並取得指定使用於如附
    表所示各類商品之商標權，且仍在專用期間內，未經商標權
    人同意，不得就同一或類似商品，使用相同或近似之註冊商
    標，仍於民國110年4月間起，在南投縣○○鎮○○路000巷00號
    居所，透過「淘寶」、「阿里巴巴」等拍賣網站、以通訊軟
    體LINE向暱稱「張逸」之不詳賣家，以新臺幣（下同）10元
    之價格購入橡皮擦、鑰匙圈，以30元之價格購入眼鏡盒，以
    50元之價格購入包包，明知所購入之物品均為使用相同或近
    似前揭商標圖樣之商品而係仿冒商品，竟仍基於販賣仿冒商
    標商品之犯意，於110年4月間起至110年10月19日上午9時53
    分為警搜索時止，在上址居所，使用通訊軟體LINE利用「銅
    板價批發代購群3」群組，刊登販賣上開仿冒商品之訊息及
    照片，以每件商品加價約10元之價格販出，使不特定人得以
    瀏覽選購，以此方式侵害如附表所示商標權人之商標權。嗣
    經警向甲○○購買「Pokemon」商標圖樣之橡皮擦36件後，循
    線調查而於110年10月19日上午9時53分許，持臺灣南投地方
    法院所核發之搜索票，在上址扣得如附表所示仿冒商標商品
    ，始悉上情。
二、案經日商任天堂株式會社訴由內政部警政署保安警察第二總
    隊移送偵辦。
　　　　證據並所犯法條
一、上揭犯罪事實，業據被告甲○○於警詢及偵查中均坦承不諱，
    並有內政部警政署保安警察第二總隊刑事警察大隊偵二隊搜
    索筆錄扣押筆錄、扣押物品目錄表、「Pokemon」商標圖樣
    之鑑定意見書、「HELLO KITTY」及「三麗鷗」商標圖樣之
    侵權仿冒品鑑價報告、「哆啦A夢Doraemon」商標圖案之鑑
    定報告書、違反商標法扣押物品相片對照表在卷可參，復有
    如附表所示仿冒商標商品扣案可佐，足認本件被告任意性自
    白與事實相符，其犯嫌應堪認定。
二、核被告所為，係犯商標法第97條之透過網路非法販賣侵害商
    標權之商品罪嫌。被告意圖販賣而持有、陳列之低度行為，
    為販賣之高度行為所吸收，不另論罪。又被告自110年4月間
    某時起至110年10月19日為警搜索時為止，販賣侵害商標權
    商品，係基於單一犯意，於密切接近之時間、地點，接續實
    施侵害商標權行為，各舉動之獨立性極為薄弱，依一般社會
    健全觀念，在時間差距上，難以強行分開，在刑法評價上，
    以視為數個舉動之接續施行，合為包括之一行為予以評價，
    較為合理，應依接續犯論以包括之一罪。另被告以一行為侵
    害如附表所示商標權人之法益，為想像競合犯，應依刑法第
    55條規定，論以一商標法第97條之透過網路非法販賣侵害商
    標權之商品罪。附表所示扣案之侵害商標權商品，請依商標
    法第98條規定宣告沒收。被告自承其犯罪所得5000元，請依
    刑法第38條之1第1項前段、第3項規定宣告沒收，於全部或
    一部不能沒收或不宜執行沒收時，追徵其價額。
三、依刑事訴訟法第251條第1項提起公訴。
　　此　　致
臺灣南投地方法院
中　　華　　民　　國　 111　　年　　6 　　月　　30　　日
　　　　　　　　　　　　　　　檢察官  李英霆
本件證明與原本無異
中　　華　　民　　國　 111　　年　　7 　　月　　22　　日
　　　　　　　　　　　　　　　書記官  簡舒寧
所犯法條
商標法第97條
明知他人所為之前二條商品而販賣，或意圖販賣而持有、陳列、
輸出或輸入者，處 1 年以下有期徒刑、拘役或科或併科新臺幣
5 萬元以下罰金；透過電子媒體或網路方式為之者，亦同。
附表
編號 商標名稱 商標權人 仿冒商標商品 註冊/審定號 1 「Pokemon」商標圖樣 日商任天堂株式會社 橡皮擦1044個 （加上採證36個共1080個） 00000000號 2 「Pokemon」商標圖樣 日商任天堂株式會社 鑰匙圈18個 00000000號 3 「HELLO KITTY」商標圖樣 日商三麗鷗股份有限公司 包包159個 00000000號 4 「哆啦A夢Doraemon」商標圖案 日商小學館集英社製作股份有限公司 眼鏡盒13個 00000000號 5 「HELLO KITTY」商標圖樣 日商三麗鷗股份有限公司 鑰匙圈45個 00000000號 6 「三麗鷗」商標圖樣 日商三麗鷗股份有限公司 眼鏡盒83個 00000000號